臺灣雲林地方法院刑事判決
111年度交易字第31號
公  訴  人  臺灣雲林地方檢察署檢察官
被      告  林文國


上列被告因公共危險案件，經檢察官提起公訴（110年度偵字第8
664號），被告於準備程序中就被訴事實為有罪之陳述，本院依
簡式審判程序判決如下：
    主  文
林文國駕駛動力交通工具而血液中酒精濃度達百分之零點零五以
上，累犯，處有期徒刑陸月，併科罰金新臺幣參萬元，有期徒刑
如易科罰金、罰金如易服勞役，均以新臺幣壹仟元折算壹日。
    事  實
一、犯罪事實：林文國明知飲酒後不得駕駛動力交通工具，竟於
    民國110年10月26日下午3時至6時許間，在雲林縣○○鄉○○村○
    ○0○0號之住處內，與友人邱俊興食用摻有米酒之泰國蝦若干
    後，不顧飲酒後感官知覺及反應能力已受酒精影響而降低，
    仍基於酒後駕駛動力交通工具之犯意，於同日下午6時5分許
    ，自上址住處騎乘車牌號碼000-000號普通重型機車搭載邱
    俊興外出買藥而行駛於道路，嗣邱俊興因故於途中先行下車
    ，林文國仍繼續騎乘上開機車前往藥局。於同日下午6時20
    分許，林文國騎車行經雲林縣莿桐鄉興貴村縣道○000○○○○號
    「饒平南枝21號」之電桿附近時，因不勝酒力而不慎自摔倒
    地受傷，經警據報到場處理，並將林文國送往雲林基督教醫
    院急救，復於同日晚上8時37分許，由雲林基督教醫院之醫
    護人員對林文國為抽血檢測，測得其血液中所含酒精濃度達
    百分之0.1977（計算式：197.7mg/dL÷1000），換算成吐氣
    所含酒精濃度約達每公升0.94毫克（計算式：197.7mg/dL除
    以209.9958），始悉上情。
二、案經雲林縣警察局斗六分局報告臺灣雲林地方檢察署檢察官
    偵查起訴。
    理  由
壹、程序方面：
　　被告林文國本案所犯並非死刑、無期徒刑、最輕本刑為3年
    以上有期徒刑之罪或高等法院管轄第一審案件，其於準備程
    序進行中，先就被訴事實為有罪之陳述（見本院卷第35頁）
    ，經告知其簡式審判程序之旨，並聽取公訴人及被告之意見
    後，本院業已依刑事訴訟法第273條之1第1項之規定，裁定
    由受命法官獨任以簡式審判程序進行本案之審理，是本案之
    證據調查，依刑事訴訟法第273條之2規定，自不受同法第15
    9條第1項、第161條之2、第161條之3、第163條之1及第164
    條至第170條規定之限制。
貳、實體方面：
一、認定事實所憑之證據及理由：
    上揭事實，業據被告於警詢、偵訊、本院準備程序中及審理
    時均坦承不諱（見警卷第2至4頁；偵卷第21至22頁；本院卷
    第35至36、40、42頁），核與證人邱俊興於警詢時所證情節
    大致相符（見警卷第5至6頁反面），並有雲林基督教醫院檢
    驗課（DP藥物及毒物）檢驗報告單、雲林縣○○○○○○○道路○○○
    ○○○○○○○○號查詢機車駕駛人資料、車牌號碼000-000號普通
    重型機車之車輛詳細資料報表、道路交通事故現場圖、道路
    交通事故調查報告表㈠及㈡各1份、道路交通事故現場照片13
    張等證據資料在卷可佐（見警卷第7至17、20至22頁），足
    認被告所為任意性自白核與事實相符，堪值採信。是本案事
    證明確，被告上開犯行堪以認定，應予依法論科。
二、論罪科刑：
  ㈠按行為後法律有變更者，適用行為時之法律。但行為後之法
    律有利於行為人者，適用最有利於行為人之法律，刑法第2
    條第1項定有明文。查被告行為後，刑法第185條之3規定業
    於111年1月28日經總統以華總一義字第11100012101號令修
    正公布，並自同年月30日生效。修正前刑法第185條之3第1
    項之法定刑為「2年以下有期徒刑，得併科20萬元以下罰金
    」，修正後為「3年以下有期徒刑，得併科30萬元以下罰金
    」，經比較新舊法規定，新法之法定刑就有期徒刑部分由最
    重本刑2年以下提高至3年以下，罰金刑部分則由新臺幣（下
    同）20萬元以下提高至30萬元以下，是新法規定並未較有利
    於被告，依刑法第2條第1項前段規定，本案自應適用被告行
    為時之法律即修正前刑法第185條之3第1項之規定論處。
  ㈡核被告所為，係犯修正前刑法第185條之3第1項第1款之駕駛
    動力交通工具而血液中酒精濃度達百分之零點零五以上罪。
  ㈢被告前因公共危險案件，經本院以106年度簡字第353號判決
    判處有期徒刑6月確定，於107年4月9日易科罰金執行完畢等
    情，有臺灣高等法院被告前案紀錄表附卷可稽（見本院卷第
    27至29頁），是被告於受徒刑之執行完畢後5年內，故意再
    犯本案有期徒刑以上之罪，為累犯。本院依司法院大法官會
    議釋字第775號解釋意旨，考量被告前已因公共危險犯行經
    法院判決處刑並執行完畢，足見其經由前案之偵審及執行程
    序，當已明知飲酒後駕駛動力交通工具可能嚴重危害交通安
    全秩序、自己或他人之生命、身體安全，為國家法令明文禁
    止之行為，卻仍無視國家刑罰禁令，於食用含有酒精成分之
    食物後依然駕駛動力交通工具上路，其對於刑罰之反應力顯
    然薄弱，且本次又係違反罪質相同之禁令，主觀上呈現之惡
    性亦較重，而依刑法第47條第1項累犯規定加重其刑，應無
    違反比例原則，爰就被告本案犯行，依法加重其刑。
  ㈣爰審酌被告無視政府再三宣導酒後不得駕駛動力交通工具之
    禁令，於食用摻有米酒之泰國蝦後，精神狀態已受酒精影響
    之狀態下，漠視駕駛動力交通工具上路對於其他用路人可能
    造成之生命、身體危險，僅圖一己往來交通之便，率爾騎乘
    普通重型機車搭載友人上路，嗣因不慎自摔倒地受傷，經抽
    血檢測後，測得其血液中酒精濃度值為197.7mg/dL（換算成
    吐氣所含酒精濃度約為每公升0.94毫克)，所為對於交通安
    全危害非微，誠值非難；又被告除前述構成累犯之前科外，
    尚曾於95、104年間，因酒後駕車之公共危險犯行，先後經
    本院以95年度虎交簡字第152號判決判處拘役40日、經臺灣
    桃園地方法院以104年度壢交簡字第316號判決判處有期徒刑
    3月確定，有上開被告之前案紀錄表可參（見本院卷第27至2
    9頁），亦即被告本案已是第4次犯酒後駕車之公共危險罪，
    益見被告未因前案習得教訓，猶心存僥倖，置己身及其他用
    路人之生命、身體、財產損失於不顧，行為惡性非輕；惟念
    及被告犯後始終坦承犯行之態度尚可，所為亦幸未造成他人
    傷亡，另考量被告此次騎車自摔，身體亦受有右腳擦挫傷之
    傷害（見警卷第3頁反面），其自此當可更加體認酒後駕車
    之危險性；兼衡被告自陳為二專畢業之智識程度，前為公務
    員，現已退休，家中尚有岳父、岳母賴其與配偶一同扶養之
    家庭生活、工作經濟狀況（見本院卷第43頁）等一切情狀，
    量處如主文所示之刑，並諭知易科罰金及易服勞役之折算標
    準。
據上論斷，應依刑事訴訟法第273條之1第1項、第299條第1項前
段，刑法第2條第1項前段、（修正前）第185條之3第1項第1款、
第47條第1項、第41條第1項前段、第42條第3項前段，刑法施行
法第1條之1第1項，判決如主文。
本案經檢察官陳淑蓉提起公訴，檢察官蔡如琳到庭執行職務。
中　　華　　民　　國　　111 　年　　2 　　月　　25　　日
                  刑事第三庭  法  官  蘇珈漪
以上正本證明與原本無異。
如不服本判決應於收受判決後20日內向本院提出上訴書狀，並應
敘述具體理由；其未敘述上訴理由者，應於上訴期間屆滿後20 
日內向本院補提理由書。「切勿逕送上級法院」。　　　　　　
                              書記官  曾百慶
中　　華　　民　　國　　111 　年　　2 　　月　　25　　日

附錄本案論罪科刑法條全文：
（修正前）中華民國刑法第185條之3
駕駛動力交通工具而有下列情形之一者，處2年以下有期徒刑，
得併科20萬元以下罰金：
一、吐氣所含酒精濃度達每公升零點二五毫克或血液中酒精濃度
    達百分之零點零五以上。
二、有前款以外之其他情事足認服用酒類或其他相類之物，致不
    能安全駕駛。
三、服用毒品、麻醉藥品或其他相類之物，致不能安全駕駛。
因而致人於死者，處3年以上10年以下有期徒刑；致重傷者，處1
年以上7年以下有期徒刑。
曾犯本條或陸海空軍刑法第54條之罪，經有罪判決確定或經緩起
訴處分確定，於5年內再犯第1項之罪因而致人於死者，處無期徒
刑或5年以上有期徒刑；致重傷者，處3年以上10年以下有期徒刑
。